【裁判字號】    98,訴,1280
【裁判日期】    980820
【裁判案由】    違反毒品危害防制條例
【裁判全文】
臺灣彰化地方法院刑事判決              98年度訴字第1280號
公  訴  人  臺灣彰化地方法院檢察署檢察官
被      告  甲○○
                    （另案於臺灣雲林監獄執行中）
上列被告因違反毒品危害防制條例案件，經檢察官提起公訴（98
年度毒偵字第890 號），於本院準備程序中，被告就被訴事實為
有罪之陳述，經裁定改行簡式審判程序，本院判決如下：
    主  文
甲○○施用第一級毒品，累犯，處有期徒刑玖月。
    犯罪事實
一、甲○○前於民國92年間，因竊盜、違反槍砲彈藥刀械管制條
    例等案件，經臺灣板橋地方法院以93年度訴字第80號判決判
    處有期徒刑1 年2 月、3 月，合併應執行有期徒刑1 年3 月
    ，並經臺灣高等法院以93年度上訴字第1887號判決駁回上訴
    確定，於95年12月22日縮刑期滿執行完畢。另其曾於93年間
    ，因施用第一級毒品案件，經臺灣板橋地方法院裁定送觀察
    、勒戒後，認有繼續施用毒品之傾向，復經同法院裁定令入
    戒治處所施以強制戒治，於94年10月14日執行完畢釋放（另
    接續執行有期徒刑），由臺灣板橋地方法院檢察署檢察官以
    94年度戒毒偵字第410 號為不起訴處分確定。詎其仍未戒除
    毒癮，復於前揭強制戒治執行完畢釋放後5 年內，基於施用
    第一級毒品海洛因之犯意，於98年3 月7 日上午某時，在彰
    化縣芳苑鄉玄武宮廁所內，以將第一級毒品海洛因粉末置入
    注射針筒內加摻水稀釋後，再以針筒注射血管之方式，施用
    第一級毒品海洛因1 次。嗣於98年3 月8 日下午4 時50分許
    ，因另案通緝而為警緝獲，且經徵其同意採集尿液送驗，結
    果呈嗎啡陽性反應，始查悉上情。
二、案經彰化縣警察局芳苑分局報請臺灣彰化地方法院檢察署檢
    察官偵查起訴。
    理  由
一、按除被告所犯為死刑、無期徒刑、最輕本刑為3 年以上有期
    徒刑之罪或高等法院管轄第1 審案件者外，於前條第1 項程
    序進行中，被告先就被訴事實為有罪之陳述時，審判長得告
    知被告簡式審判程序之旨，並聽取當事人、代理人、辯護人
    及輔佐人之意見後，裁定進行簡式審判程序；除簡式審判程
    序及簡易程序案件外，第1 審應行合議審判，刑事訴訟法第
    273 條之1 第1 項、第284 條之1 分別定有明文。本件被告
    甲○○所涉係死刑、無期徒刑、最輕本刑為3 年以上有期徒
    刑之罪或高等法院管轄第1 審案件以外之罪，並於本院行準
    備程序時就被訴事實為有罪之陳述，本院合議庭依前揭規定
    ，經評議結果，裁定改由受命法官獨任行簡式審判程序。
二、上開犯罪事實，業據被告甲○○於本院審理時坦承不諱，且
    被告經警採集其尿液送驗結果，確呈嗎啡陽性反應，有彰化
    縣警察局芳苑分局委託檢驗尿液代號與真實姓名對照認證表
    及詮昕科技股份有限公司於98年3 月25日所出具之濫用藥物
    尿液檢驗報告各1 紙附卷可稽，足徵被告之自白確與事實相
    符，堪以採信。再被告前於93年間，因施用第一級毒品案件
    ，經臺灣板橋地方法院裁定送觀察、勒戒後，認有繼續施用
    毒品之傾向，復經同法院裁定令入戒治處所施以強制戒治，
    於94年10月14日執行完畢釋放，由臺灣板橋地方法院檢察署
    檢察官以94年度戒毒偵字第410 號為不起訴處分確定乙情，
    有臺灣彰化地方法院檢察署刑案資料查註紀錄表及臺灣高等
    法院被告全國前案紀錄表各1 份在卷可參。本件事證明確，
    被告上開犯行洵堪認定，應依法論科。
三、核被告甲○○所為，係犯毒品危害防制條例第10條第1 項之
    施用第一級毒品罪。被告持有第一級毒品進而施用，其持有
    第一級毒品之低度行為，應為其施用第一級毒品之高度行為
    吸收，不另論罪。又被告前於92年間，因竊盜、違反槍砲彈
    藥刀械管制條例等案件，經臺灣板橋地方法院以93年度訴字
    第80號判決判處有期徒刑1 年2 月、3 月，合併應執行有期
    徒刑1 年3 月，並經臺灣高等法院以93年度上訴字第1887號
    判決駁回上訴確定，於95年12月22日縮刑期滿執行完畢，有
    臺灣高等法院被告前案紀錄表、臺灣彰化地方法院檢察署刑
    案資料查註紀錄表各1 份在卷可憑，其於有期徒刑執行完畢
    後，5 年內故意再犯本件有期徒刑以上之罪，為累犯，應依
    刑法第47條第1 項之規定加重其刑。爰審酌被告之素行，及
    其施用毒品之動機、目的、方法、不知珍惜身體、施用毒品
    所生危害，暨犯後坦承犯行之態度等一切情狀，量處如主文
    所示之刑，以示懲儆。
據上論斷，應依刑事訴訟法第273 條之1 第1 項、第299 條第1
項前段，毒品危害防制條例第10條第1 項，刑法第11條前段、第
47條第1 項，判決如主文。
本案經檢察官陳信郎到庭執行職務。
逕送上級法院」。
中    華    民    國    98    年    8     月    20    日
                        刑事第七庭    法  官  郭麗萍
以上正本證明與原本無異。
如不服本判決應於收受判決後10日內向本院提出上訴書狀，並應
敘述具體理由；其未敘述上訴理由者，應於上訴期間屆滿後20日
內向本院補提理由書（均須按他造當事人之人數附繕本）「切勿
中    華    民    國    98    年    8     月    20    日
                                      書記官  吳冠慧
【附錄本案論罪科刑法條】
毒品危害防制條例第10條：
施用第一級毒品者，處 6 月以上 5 年以下有期徒刑。
施用第二級毒品者，處 3 年以下有期徒刑。


司法院資訊處製作；財團法人民間司法改革基金會備份。
